【裁判字號】    89,訴,61
【裁判日期】    890225
【裁判案由】    強
【裁判全文】
臺灣臺南地方法院刑事判決                            八十九年度訴字第六一號
    公  訴  人  臺灣台南地方法院檢察署檢察官
    被      告  甲○○
    選任辯護人  蘇正信
                楊清安
                蔡弘琳
右列被告因強盜案件，經檢察官提起公訴（八十八年度偵字第一四六０七號） 本院
判決如左：
    主  文
甲○○竊盜，處罰金伍仟元，如易服勞役以佰元折壹日。
    事  實
一、甲○○因罹犯有性角色認同障礙、情緒障礙等疾，於民國八十八年十一月二十八
    日上午十一時三十分許，在台南市○○路二二八號「武聖」洗車行前，見丙○○
    將其女兒所有之胸罩及內褲各二件晾於屋前，竟意圖為自己不法之所有，先籍口
    車輛引擎過熱欲加水，嗣趁丙○○不注意之際，乃徒手竊取上開胸罩及內褲各二
    件，得手後準備駕車逃逸時，適為丙○○發現，而抓住甲○○之手，甲○○因此
    時身體因一半進入車內，為及時逃脫，乃急將車門關上後駕車離去，惟經路人乙
    ○○發現記下車牌而報警查獲。
二、案經台南市警察局第四分局報請台灣台南地方法院檢察署檢察官偵查起訴。
    理  由
一、訊據被告對於右揭時地竊取胸罩及內褲各二件之事實供承不諱，核與被害人丙○
    ○指訴失竊之情節大致相符，復據證人乙○○證稱屬實，此有警、偵訊及本院審
    理筆錄在卷可稽，且有贓物認領保管單一紙在卷可憑，被告自白核與事實相符，
    本件事證明確，被告犯行堪以認定，應依法論科。
二、另查公訴人認被告竊取財物得手後，為丙○○發現，而抓住被告之手，詎被告為
    脫免逮捕，竟不顧丙○○之手有被車門夾到之可能，而故意將車門用力關上，以
    此強暴之方法脫免逮捕，因認被告所為係犯刑法第三百二十九條之規定云云。惟
    按刑法第三百二十九條之準強盜罪，自其保護客體觀之，為竊盜罪及強制罪之結
    合犯，自法益觀之，則為同時侵害財產法益與身體及意思自由之犯罪，故被告需
    有另為強制之不法意圖及侵害身體及意思自由之犯行，始足當之，此觀諸該條條
    文明文需另施以強、脅行為者自明。查被告竊取上開胸罩及內褲各二件得手後，
    正準備逃逸而為丙○○發現抓住手臂之際，被告並未另對被害人丙○○之身體為
    扯脫或以言詞恐嚇等強、脅行為，已據丙○○於本院審理時證稱在卷，再當時被
    告之身體已一半進入車內，被告為求迅速逃離現場，只有關上車門駕車逃逸一途
    ，要難認被告另有強、脅之意圖及行為，故被告辯稱並無準強盜之犯意，應堪採
    信，公訴人認被告所為係犯準強盜罪，應有誤會，併此敘明。
三、核被告意圖為自己不法之所有，而竊取他人之財物，所為係犯刑法第三百二十條
    第一項竊盜罪。爰審酌被告身罹性角色認同障礙、情緒障礙等疾，有醫院診斷證
    明書一紙在卷可參及犯罪之動機、目的、手段、所生危害、犯罪後態度等一切情
    狀，量處如主文所示之刑，並諭知易服勞役之折算標準，以資懲儆。
據上論斷，應依刑事訴訟法第二百九十九條第一項前段，刑法第三百二十條第一項，
第四十二條第二項，罰金罰鍰提高標準條例第一條前段、第二條，判決如主文。
本案經檢察官林逸梅到庭執行職務。
中    華    民    國      八十九      年    二        月      二十五  日
                                  臺灣臺南地方法院刑事第二庭
                                      法  官      鄧  希  賢
右正本證明與原本無異。
如不服本判決，應於判決送達後十日內向本院提出上訴狀( 應附繕本 )。
                                      書記官      陳  美  蓉
中    華    民    國   八十九    年    二    月     二十五     日


司法院資訊處製作；財團法人民間司法改革基金會備份。
